# 同控处置子公司合并报表处理

提问人：gladysxjw 时间：2022-05-16 19:20:49
请问陈版主：
请教，如甲集团有A、B两个子公司，A公司将其持有C公司100%股权转让给B公司，A单体与合并层面应该如何进行账务处理呢？
假设A公司对C公司长投成本为 150 万元，收到B公司支付对价 200 万元，B公司账面净资产为 190 万元，处置当期期初至处置日C公司净利润 30 万元，期初未分配利润 120 万元以下分录是否正确呢？
A单体：
借：银行存款 200
贷：长投 150
资本公积 50
A合并：
借：投资收益 30
年初未分配利润 120
贷：可供分配利润–利润归还投资 150
查了很多资料都是对外部单位处置的会产生投资损益，但是像这种集团内部单位处置应该不影响损益吧？

回答人：chenyiwei
集团内的子公司股权转让，在确保交易价格公允的前提下，也可以确认处置损益。如果处置价格高于公允价值的，超出部分按权益性交易原则处理。
A的合并层面应体现出处置子公司的效果，处置价款（假设公允）与处置日C公司净资产之间的差额确认为A的合并报表层面的投资收益。B按同一控制下的企业合并处理。在A、B共同的上级母公司的合并报表中，将B、C之间的交易视同内部交易予以抵销处理。